【裁判字號】    96,易,1471
【裁判日期】    970226
【裁判案由】    竊盜
【裁判全文】
臺灣桃園地方法院刑事判決              96年度易字第1471號
公  訴  人  臺灣桃園地方法院檢察署檢察官
被      告  甲○○
上列被告因竊盜案件，經檢察官提起公訴（九十六年度偵字第三
○七九三號），本院判決如下：
    主    文
甲○○竊盜，累犯，處有期徒刑捌月。扣案之麻質手套壹雙、小
型塑膠手電筒壹支，均沒收之。
    犯罪事實
一、甲○○曾有多次竊盜、妨害公務等案件前科，前因竊盜案件
    ，經本院以九十四年度桃簡字第四八三號判處有期徒刑六月
    確定，復因施用第一級毒品案件，由本院以九十四年度訴字
    第九六五號判處有期徒刑七月確定，又因竊盜案件，經本院
    以九十四年度易字第八一八號判處有期徒刑六月確定，上開
    三罪，復由本院以九十五年度聲字第一九八○號裁定定應執
    行有期徒刑一年七月確定，於民國九十六年二月十六日因縮
    短刑期假釋付保護管束而出監，並於同年七月六日保護管束
    期滿未經撤銷而視為執行完畢。詎其不知悔改，竟於九十六
    年十二月十六日上午八時許，騎乘車牌號碼ＧＯＲ－４６２
    號重型機車，途經桃園縣八德市○○街四二四巷八一弄十一
    號處所前，見該屋無人看管，且後方有一四方空洞未設窗戶
    或其他防閑裝置，而認有機可趁，遂手戴其所有之麻質手套
    ，並持其所有小型塑膠手電筒一支，自該空洞內進入該屋，
    竊取屋主乙○○○所有之電線一捆及約五公斤重角鐵等物得
    手後，並在搬運之際，適有乙○○○與其友人吳宗鶴一同散
    步行走至該處，聽聞屋內有人翻動東西聲響，即認有可疑人
    物在屋內行竊，遂立即報警處理，甲○○因自知遭人察覺，
    旋自該屋後門步出欲逃逸，經乙○○○、吳宗鶴阻擋而未能
    逃離，為警據報前往現場而當場查獲，並自甲○○身上扣得
    麻質手套一雙、小型塑膠手電筒一支，且自其所騎乘車牌號
    碼ＧＯＲ－４６２號重型機車置物箱內起出鐵鎚一支、油壓
    剪、鐵橇各二支、起子三支及板手四支等物。
二、案經桃園縣政府警察局八德分局報請臺灣桃園地方法院檢察
    署檢察官偵查起訴。
    理    由
壹、程序部分：
    按被告以外之人（包括證人、鑑定人、告訴人、被害人及共
    同被告等）於審判外之陳述雖不符刑事訴訟法第一百五十九
    條之一至之四等四條之規定，而經當事人於審判程序同意作
    為證據，法院審酌該言詞陳述或書面陳述作成時之情況，認
    為適當者，亦得為證據；當事人、代理人或辯護人於法院調
    查證據時，知有刑事訴訟法第一百五十九條第一項不得為證
    據之情形，而未於言詞辯論終結前聲明異議者，視為有前項
    之同意，同法第一百五十九條之五定有明文。立法意旨在於
    傳聞證據未經當事人之反對詰問予以核實，原則上先予排除
    。惟若當事人已放棄反對詰問權，於審判程式中表明同意該
    等傳聞證據可作為證據；或於言詞辯論終結前未聲明異議，
    基於尊重當事人對傳聞證據之處分權，及證據資料愈豐富，
    愈有助於真實發見之理念，且強化言詞辯論主義，使訴訟程
    序得以順暢進行，上開傳聞證據亦均具有證據能力。經查，
    本件證人即被害人乙○○○、在場證人吳宗鶴於警詢時之證
    述，及證人即警員李偉全於檢察官偵訊時之證述，雖均為證
    人於審判外之言詞陳述，其性質雖屬傳聞證據，然渠等偵查
    筆錄之內容，業經本院審理時予以提示並告以要旨，且經公
    訴人、本案被告表示意見，當事人已知上述筆錄乃傳聞證據
    ，均未於言詞辯論終結前對該等筆錄內容異議，依前揭規定
    ，擬制同意作為證據，且本院審酌該證據作成之形式，均無
    瑕疵，與待證事實具有關聯性等情況，認為以之作為本案之
    證據亦屬適當，是前開證據仍具有證據能力，本院自得引為
    判決之依據，合先敘明。
貳、實體部分：
一、上開事實，業據被告甲○○於本院審理時坦承不諱，核與證
    人即被害人乙○○○於警詢指述失竊情節相符，並經在場證
    人吳宗鶴於警詢證稱發現竊賊經過屬實，復與證人即警員李
    偉於檢察官偵訊時證稱查獲現場情形大致吻合，並有證人即
    被害人乙○○○所出具之贓物認領保管單一紙、現場照片十
    六幀存卷足按，此外復有被告所有供犯罪所用之棉質手套一
    雙及小型塑膠手電筒一支扣案足資佐證，是本件事證明確，
    被告前開竊盜犯行，堪以認定。
二、至公訴人認被告有持客觀上具危險性、足供兇器使用之鐵鎚
    一支、油壓剪、鐵橇各二支、起子三支及板手四支等物，先
    破壞桃園縣八德市○○街四二四巷八一弄十一號房屋後門進
    入屋內行竊等情，因認其有攜帶兇器、毀越門扇之加重竊盜
    犯行，經查：
  (一)按犯罪事實應依證據認定之，無證據不得認定犯罪事實，刑
    事訴訟法第一百五十四條第二項定有明文。又犯罪事實之認
    定，應憑真實之證據，倘證據是否真實尚欠明確，自難以擬
    制推測之方法，為其判斷之基礎；且認定犯罪事實所憑之證
    據，雖不以直接證據為限，間接證據亦包括在內，然而無論
    直接或間接證據，其為訴訟上之證明，須於通常一般之人均
    不致有所懷疑，而得確信其為真實之程度者，始得據為有罪
    之認定，倘其證明尚未達到此一程度，而有合理之懷疑存在
    時，事實審法院在心證上無從為有罪之確信，自應為無罪之
    判決（最高法院五十三年台上字第六五六號、七十六年度台
    上字第四九八六號判例意旨參照）。
  (二)依卷附現場照片以觀，該後門固有遭破壞痕跡一節足資認定
    ，然在場證人乙○○○、吳宗鶴於警詢中均證述：渠等散步
    途經該處發現被告在該屋內行竊一節，然渠等二人並無親眼
    見聞被告有持前開工具破壞該後門，是自不得僅以該屋遭被
    告進入行竊一端，即推論被告有持前開工具破壞該屋後門之
    情節。且查被告為警查獲之際，上開工具均自被告所騎乘車
    牌號碼ＧＯＲ－４６２號重型機車置物箱內所查扣一節，亦
    經證人李偉全於檢察官偵訊時結證明確（見偵查卷第四六頁
    ），是被告遭當場查獲之際，既無自其身上扣得上開工具，
    尚難因事後為警在其所騎乘前開重型機車置物箱內查扣上開
    工具，即遽認其有持前開工具毀壞該屋後門後入內行竊乙情
    。再參以被告於本院審理時供稱：其係自該屋後方浴室上方
    四方洞入內行竊等語，經本院依職權函請桃園縣政府警察局
    八德分局前往現場拍攝相關照片，經該局於九十七年一月二
    十七日以德警分刑字第○九七三○一一四九八號函附現場照
    片以觀，前開遭竊房屋後方藍色儲水桶上方確實有一四方空
    洞無誤，足認被告前開辯稱：其係自該四方空洞入屋行竊一
    詞，應屬可採。則綜觀上開事證，並無證據足資證明被告有
    持客觀上具危險性、足供兇器使用之鐵鎚一支、油壓剪、鐵
    橇各二支、起子三支及板手四支等物，先破壞桃園縣八德市
    ○○街四二四巷八一弄十一號房屋後門後，再進入屋內行竊
    等情，是即難以在被告騎乘重型機車置物箱內查扣前開工具
    ，而遽認被告符合刑法第三百二十一條第一項第二款、第三
    款之有攜帶兇器，毀壞門扇之竊盜之加重條件。
  (三)從而，本件就此部分依調查所得證據，其證明程度仍未達於
    可排除合理之懷疑，而形成被告符合刑法第三百二十一條第
    一項第二款、第三款之加重條件之法律上確信之程度，循據
    前開說明，並基於「罪證有疑，利於被告」之刑事訴訟原則
    ，因認公訴人所指被告所為本件行竊之際，有攜帶客觀上具
    危險性、足供兇器使用之鐵鎚一支、油壓剪、鐵橇各二支、
    起子三支及板手四支等物，且有毀壞門扇再踰越門扇等情節
    ，俱屬不能證明，是此部分公訴人容有誤會，附此敘明。
三、核被告甲○○所為，係犯刑法第三百二十條第一項之普通竊
    盜罪。公訴意旨雖認被告有攜帶客觀上具危險性、足供兇器
    使用之鐵鎚一支、油壓剪、鐵橇各二支、起子三支及板手四
    支等物，先破壞桃園縣八德市○○街四二四巷八一弄十一號
    房屋後門後，再進入屋內行竊等情，然此部分業據被告於本
    院審理時所否認，復查無積極證據足以證明，業如前述，是
    自難逕以刑法第三百二十一條第一項第二款、第三款之攜帶
    兇器，毀越門扇之加重竊盜罪處斷，又被告雖自該屋四方空
    洞入內行竊，然其所踰越之空洞，並無設置鐵窗或其他裝置
    ，尚難認具有何防閑之功能，顯難認定係屬安全設備，是公
    訴人此部分尚有誤會，惟起訴基本事實相同，爰依法變更起
    訴法條。查被告曾有多次竊盜、妨害公務等案件前科，前因
    竊盜案件，經本院以九十四年度桃簡字第四八三號判處有期
    徒刑六月確定，復因施用第一級毒品案件，由本院以九十四
    年度訴字第九六五號判處有期徒刑七月確定，又因竊盜案件
    ，經本院以九十四年度易字第八一八號判處有期徒刑六月確
    定，上開三罪，復由本院以九十五年度聲字第一九八○號裁
    定定應執行有期徒刑一年七月確定，於九十六年二月十六日
    因縮短刑期假釋付保護管束而出監，並於同年七月六日保護
    管束期滿未經撤銷視為執行完畢等情，有臺灣高等法院被告
    前案紀錄表一份在卷可稽，是被告於有期徒刑執行完畢後，
    五年內故意再犯本件有期徒刑以上之罪，為累犯，應依刑法
    第四十七條第一項之規定加重其刑。爰審酌被告有多次竊盜
    前科，有前開臺灣高等法院被告前案紀錄表一份在卷可稽，
    竟仍不知戒惕，再犯本件竊盜犯行，並考量其對於社會治安
    危害程度，所竊財物之價值，其犯罪動機、手段，及犯後坦
    承犯行，態度良好，公訴人具體求處有期徒刑八月之刑度等
    一切情狀，量處如主文所示之刑，以示懲儆。
四、至扣案之麻質手套一雙、小型塑膠手電筒一支，均為被告所
    有，且供本件竊盜犯罪所用之物，業據被告供承在卷，應依
    刑法第三十八條第一項第二款之規定宣告沒收之。另自被告
    所騎乘車牌號碼ＧＯＲ－４６２號重型機車置物箱內查扣鐵
    鎚一支、油壓剪、鐵橇各二支、起子三支及板手四支等物，
    雖均為被告所有，然被告否認係供本件行竊之用，復查無積
    極證據足資證明係供本件犯罪所用之物，且均非屬違禁物，
    俱與刑法第三十八條第一項各款所定沒收要件均不相符，是
    自無為沒收諭知之宣告，附此說明。
五、至檢察官另請求依刑法第九十條第一項之規定，宣告被告強
    制工作等語。然按竊盜犯贓物犯保安處分條例第二條第四項
    規定：「應執行之刑未達一年以上者，不適用本條例」，從
    而十八歲以上之竊盜犯或贓物犯，縱有犯罪之習慣，如果其
    應執行刑，未達一年以上者（包括依減刑條例減刑後所定之
    應執行刑在內），不得適用本條例宣告強制工作處分（最高
    法院八十六年度台上字第三一三三號判決意旨可資參照）。
    查：本件被告所處之宣告刑為有期徒刑八月，尚未逾一年，
    揆諸上開最高法院判決意旨，本件被告自無竊盜犯贓物犯保
    安處分條例之適用，是公訴人請求併依竊盜犯贓物犯保安處
    分條例令被告入勞動處所強制工作，於法不合，尚難允許，
    附此敘明。
據上論斷，應依刑事訴訟法第二百九十九條第一項前段、第三百
條，刑法第三百二十條第一項、第四十七條第一項、第三十八條
第一項第二款，刑法施行法第一條之一第一項、第二項前段，判
決如主文。
本案經檢察官鍾雅蘭到庭執行職務。
中    華    民    國    97    年    2     月    26    日
                      臺灣桃園地方法院刑事第四庭
                              法  官  陳可薇
以上正本證明與原本無異。
如不服本判決，應於判決送達後十日內向本院提出上訴狀（應附
繕本），其未敘述上訴理由者，應於上訴期間屆滿後二十日內補
提理由書於本院，上訴於臺灣高等法院。
                              書記官  賴佩霞
中    華    民    國    97    年    2     月    27    日
附錄本案論罪科刑法條全文：
刑法第三百二十條第一項
意圖為自己或第三人不法之所有，而竊取他人之動產者，為竊盜
罪，處五年以下有期徒刑、拘役或五百元以下罰金。


司法院資訊處製作；財團法人民間司法改革基金會備份。
